【裁判字號】    96,訴,3883
【裁判日期】    970131
【裁判案由】    毒品危害防制條例
【裁判全文】
臺灣板橋地方法院刑事判決              96年度訴字第3883號
公  訴  人  臺灣板橋地方法院檢察署檢察官
被      告  甲○○
                    （現另案在臺灣臺北監獄臺北分監執行中
上列被告因違反毒品危害防制條例案件，經檢察官提起公訴（96
年度毒偵字第7252號），被告於準備程序中就被訴事實為有罪之
陳述，經本院合議庭裁定由受命法官獨任進行簡式審判程序，並
判決如下：
    主  文
甲○○施用第一級毒品，累犯，處有期徒刑壹年。減為有期徒刑
陸月，如易科罰金，以新臺幣壹仟元折算壹日。扣案海洛因包
（驗餘淨重零點伍公克），沒收銷燬之，前開扣案海洛因之包
裝袋只沒收。
    事  實
一、甲○○前因施用毒品，經本院以90年度毒聲字第5026號裁定
    送勒戒處所觀察、勒戒，於民國91年1 月10日執行完畢，認
    無繼續施用毒品之傾向，由臺灣板橋地方法院檢察署檢察官
    以91年度毒偵字第235 號為不起訴處分確定。復因違反毒品
    危害防制條例案件，經臺灣桃園地方法院以91年度毒聲字第
    1601號裁定送勒戒處所觀察、勒戒後，認有繼續施用毒品之
    傾向，經臺灣桃園地方法院以91年度毒聲字第2598號裁定令
    入戒治處所施以強制戒治，於92年3 月5 日依臺灣桃園地方
    法院92年度毒聲字第423 號裁定停止其處分出監；並經提起
    公訴，由臺灣高等法院以92年度上訴字第1566號判決就持有
    第一級毒品部分判處有期徒刑4 月，施用第二級毒品部分判
    處有期徒刑8 月，應執行有期徒刑10月確定。繼之又因違反
    毒品危害防制條例案件，經臺灣桃園地方法院以93年度訴字
    第690 號判決就施用第一級毒品部分判處有期徒刑1 年，施
    用第二級毒品部分判處有期徒刑10月，應執行有期徒刑1 年
    8 月確定，並接續執行。嗣於94年11月7 日假釋，依臺灣臺
    東地方法院94年度聲字第541 號裁定付保護管束，於95年8
    月4 日保護管束期滿，未經撤銷假釋，其有期徒刑以已執行
    完畢論。詎未知悛悔，猶基於施用第一級毒品之故意，於95
    年10月6 日上午8 時許，在臺北縣鶯歌鎮○○○路6 巷8 號
    3 樓住處，以將海洛因捲入香菸後點燃之方式，施用海洛因
    1 次。而於同日晚間6 時30分許，在上址前為警查獲，並扣
    得海洛因3 包（驗餘淨重0.35公克）。
二、案經桃園縣政府警察局桃園分局報請臺灣板橋地方法院檢察
    署檢察官偵查起訴。
    理  由
一、上揭事實，業據被告甲○○於本院審理時坦承不諱，並有海
    洛因3 包扣案可資佐證。且被告為警查獲後所排放之尿液經
    採樣送驗，以酵素免疫分析法檢驗及氣相層析質譜儀法確認
    檢驗結果，於海洛因之代謝物鴉片類確呈陽性反應，有臺灣
    檢驗科技股份有限公司濫用藥物尿液檢驗報告1 件附卷足稽
    。而前述扣案毒品經以化學呈色法、氣相層析質譜儀分析法
    鑑定結果，含海洛因成分，驗餘淨重0.35公克，亦有法務部
    調查局95年11月19日調科壹字第09523036090 號鑑定書1 件
    存卷為憑，俱徵被告前揭不利於己之自白與事實相符。綜上
    ，本案事證明確，被告犯行堪予認定。
二、按海洛因係毒品危害防制條例所規定之第一級毒品，被告施
    用之，核係犯同條例第10條第1 項之施用第一級毒品罪。被
    告施用海洛因前後持有第一級毒品之低度行為，為其施用之
    高度行為所吸收，不另論罪。又被告有如本判決事實欄所述
    論罪科刑之執行紀錄，有臺灣高等法院被告前案紀錄表佐卷
    可參，其於徒刑執行完畢後5 年內故意再犯上開有期徒刑以
    上之罪，為累犯，應依刑法第47條第1 項規定，加重其刑。
    爰審酌被告曾因施用毒品經觀察、勒戒及強制戒治，且有因
    施用毒品入監服刑之紀錄，猶施用海洛因再犯本罪，顯見其
    自制力薄弱，漠視法令禁制濫用毒品，應予非難，兼衡其施
    用海洛因所生危害實以自戕健康為主，暨被告犯後坦承犯行
    ，態度良好等一切情狀，量處如主文所示之刑，資為懲儆。
    末查，被告所犯施用第一級毒品罪，其犯罪時間係在96年4
    月24日前，且合於減刑要件，應依中華民國九十六年罪犯減
    刑條例規定，減其刑為二分之一，並諭知易科罰金之折算標
    準。
三、扣案海洛因3 包（除經取樣鑑驗用罄部分，失其違禁物之性
    質，毋庸宣告沒收外，驗餘淨重0.35公克），為查獲之毒品
    ，不問屬於犯人與否，應依毒品危害防制條例第18條第1 項
    前段規定，沒收銷燬之。前開扣案海洛因之包裝袋3 只，則
    係被告所有供其施用海洛因所用之物，此據被告供承在卷，
    應依刑法第38條第1 項第2 款規定，併予宣告沒收。
據上論斷，應依刑事訴訟法第273 條之1 第1 項、第299 條第1
項前段，毒品危害防制條例第10條第1 項、第18條第1 項前段，
刑法第11條、第47條第1 項、第41條第1 項前段、第38條第1 項
第2 款，中華民國九十六年罪犯減刑條例第2 條第1 項第3 款、
第7 條、第9 條，判決如主文。
本案經檢察官張誌洋到庭執行職務。
中    華    民    國    97    年    1     月    31    日
                        刑事第四庭  法  官  廖  怡  貞
以上正本證明與原本無異。
如不服本判決，應於判決送達後10日內，向本院提出上訴狀，上
訴於臺灣高等法院（須附繕本）。
                                    書記官  林  惠  齡
中    華    民    國    97    年    1     月    31    日
※附錄本案論罪科刑法條全文※
毒品危害防制條例第10條：
施用第一級毒品者，處6 月以上5 年以下有期徒刑。
施用第二級毒品者，處3 年以下有期徒刑。


司法院資訊處製作；財團法人民間司法改革基金會備份。
